臺灣彰化地方法院刑事判決
109年度交簡上字第78號
上  訴  人  
即  被  告  許守仁


上列上訴人因公共危險案件，不服本院中華民國109年10月20日1
09年度交簡字第1945號第一審刑事簡易判決（聲請簡易判決處刑
案號：109年度偵字第9823號），提起上訴，本院管轄之第二審
合議庭判決如下:
    主          文
上訴駁回。
許守仁緩刑貳年，並應向檢察官指定之政府機關、政府機構、行
政法人、社區或其他符合公益目的之機構或團體，提供壹佰伍拾
小時之義務勞務，及應依檢察官之指揮參加法治教育貳場次。緩
刑期間付保護管束。
    犯罪事實及理由
一、本案經本院審理結果，認第一審簡易判決就上訴人即被告（
    下稱被告）許守仁犯行部分之認事用法及量刑均無不當，應
    予維持，除於證據部分增列「1.被告於本院準備程序及審理
    中之自白。2.本院勘驗筆錄及其附件。3.被告之身心障礙證
    明影本」外，均引用第一審刑事簡易判決書記載之犯罪事實
    、證據及理由（如附件）。
二、上訴意旨略以：被告因不識字，考不過駕照，自知無照騎車
    ，看到警察驚慌，怕被開無照罰單才會跑，因而違反公共安
    全，深感悔悟，家中經濟狀況不佳，其領有身心障礙證明，
    每月收入僅有新臺幣（下同）15,000元，與年邁的祖母同住
    ，需負擔家中開銷，壓力沉重，無法負擔易科罰金的錢所以
    上訴，請考量困境，給予緩刑處分等語。
三、本判決所引用之供述證據及非供述證據，檢察官、被告於本
    院審理時，均未爭執其證據能力，本院審酌各該證據均非屬
    違法取得之證據，復經本院於審判期日就該等證據進行調查
    、辯論，依法均具有證據能力。
四、經查：
  ㈠按量刑之輕重，係事實審法院得依職權自由裁量之事項，茍
    已斟酌刑法第57條各款所列情狀而未逾越法定刑度，則不得
    遽指為違法；又刑罰之量定屬法院自由裁量之職權行使，但
    仍應審酌刑法第57條所列各款事由及一切情狀，為酌量輕重
    之標準，並非漫無限制，在同一犯罪事實與情節，如別無其
    他加重或減輕之原因，下級法院量定之刑，亦無過重或失輕
    之不當情形，則上級法院對於下級法院之職權行使，原則上
    應予尊重（最高法院72年台上字第6696號、75年台上字第70
    33號判決意旨參照）。經查，被告於附件聲請簡易判決處刑
    書犯罪事實欄所載之時、地，因未依規定兩段式左轉經警攔
    查，被告竟不配合攔檢，反基於以他法致生往來危險之犯意
    加速逃逸，沿途逆向行駛、紅燈右轉，以高速行駛於村莊巷
    弄，此有警車行車紀錄器檔案光碟、相關錄影擷圖及被告之
    警詢、偵訊筆錄為憑，犯罪事證明確。原審判決量處被告有
    期徒刑5月，如易科罰金，以1,000元折算1日，有原審判決
    在卷可參。上述認定事實、量刑及所諭知之易科罰金折算標
    準應屬允當，揆諸前揭說明，原審量刑尚無裁量權濫用、過
    重或失輕之不當或違法之處，被告請求從輕量刑之上訴部分
    ，為無理由，應予駁回。
  ㈡按刑法上之所謂因精神障礙或其他心智缺陷，致其辨識行為
    違法或依其辨識而行為之能力，顯著減低者，係指行為時之
    精神，對於外界事務之判斷力及依其判斷而行止之能力，較
    之普通人之平均程度顯然減退者而言。被告雖持有第一類輕
    度身心障礙證明，有身心障礙證明影本在卷可佐。然經本院
    勘驗案發過程之警方行車紀錄器可知，被告於案發時為警攔
    查時逃逸，經警鳴警笛、廣播、並沿途追逐，被告均不理會
    ，反而逆向行駛、闖紅燈、在小路及岔路處未減速就高速通
    過，有勘驗筆錄在卷可佐；且被告自承其因沒有駕照，怕開
    無照駕駛的紅單，所以看到警察就跑，其知道不可以逆向行
    駛、闖紅燈、未減速高速通過岔路，也知道這樣騎車很危險
    ，可能因此發生車禍，但因為怕被警察開罰單所以才這樣做
    等語（見本院卷第60頁）。又被告於本院審理時，就本院之
    問題均能充分瞭解問題意思，並清楚明確回答。則本院審酌
    上情，認被告雖持有輕度身心障礙證明，但依其於為警追逐
    時，能迅速反應選擇逃逸路線、躲避攔查，且行為時亦知悉
    其行為違法等情觀之，其身心障礙程度尚未達刑法第19條規
    定得減輕或免除其刑之情形，尚無依該條減輕其刑之餘地，
    附此敘明。
　㈢復按凡有審理事實職權之法院，均得依其職權諭知緩刑，第
    二審以判決駁回上訴時，仍得諭知緩刑之宣告。本件上訴雖
    無理由，然查被告前未曾因故意犯罪而受有期徒刑以上刑之
    宣告，且雖前於民國89年、93年間曾因竊盜案件經本院分別
    拘役50日、緩刑2年及拘役20日確定，但除此之外，並無其
    他犯罪前科，有臺灣高等法院被告前案紀錄表在卷可按；復
    衡酌其前次竊盜之前案犯罪時間距離本次犯罪期間已16年，
    尚難認被告未記取前次處罰之教訓，而其本案犯後始終坦承
    犯行，表示悔悟，犯後態度良好；再參酌其持有第一類輕度
    身心障礙證明，有上開身心障礙證明在卷可佐，及自述其國
    中肄業，在二林中科做堆貨櫃工作，有工作才會通知其去做
    ，月收入約15,000元，未婚無子，與奶奶、叔叔、姪子、父
    親、弟弟同住，需負擔家中開銷，及其犯罪之動機、目的、
    手段、造成之危害等情，本院綜合上情，認其經此偵審程序
    及刑之宣告後，應知所警惕而無再犯之虞。是認為上開對被
    告所宣告之刑以暫不執行為適當，爰併予宣告緩刑。又為使
    被告能深切記取教訓，避免其再度犯罪，及加強被告之法治
    觀念，使其等於緩刑期內能遵守法令、避免再度犯罪，本院
    認除前開緩刑宣告外，另有課予被告一定負擔之必要。爰依
    刑法第74條第2項第5款、第8款之規定，諭知被告應向檢察
    官指定之政府機關、政府機構、行政法人、社區或其他符合
    公益目的之機構或團體，提供150小時之之義務勞務，並應
    依執行檢察官之命令，接受2場次之法治教育。另依刑法第9
    3條第1項第2款之規定，諭知被告於緩刑期間付保護管束，
    期使被告經執行機關安排之適當教育、督導，能隨時警惕、
    約束自身行為，並培養正確法治觀念，避免再犯。倘被告違
    反上開所定負擔情節重大，足認原宣告之緩刑難收其預期效
    果，而有執行刑罰之必要，依刑法第75條之1第1項第4款規
    定，得撤銷其緩刑之宣告，併此敘明。
據上論斷，應依刑事訴訟法第455條之1第1項、第3項、第373條
、第368條，刑法第74條第1項第1款、第2項第5款、第8款、第
93條第1項第2款，判決如主文。
本案經檢察官黃智炫聲請簡易判決處刑、檢察官劉欣雅到庭執行
職務。 
中　　華　　民　　國　　110 　年　　5 　　月　　6 　　日
                  刑事第六庭  審判長法  官  吳永梁
                                    法  官  呂美玲
                                    法  官  范馨元
以上正本證明與原本無異。
不得上訴。
中　　華　　民　　國　　110 　年　　5 　　月　　6 　　日
                                    書記官  許原嘉